【裁判字號】    96,訴,906
【裁判日期】    970331
【裁判案由】    違反毒品危害防制條例
【裁判全文】
臺灣雲林地方法院刑事判決               96年度訴字第906號
公  訴  人  臺灣雲林地方法院檢察署檢察官
被      告  乙○○
選任辯護人  林重仁律師
上列被告因違反毒品危害防制條例案件，經檢察官提起公訴（96
年度偵字第5393號、第6243號），本院判決如下：
    主      文
乙○○犯如附表壹編號一至三之販賣第一級毒品罪，各處刑如附
表編號一至三處刑欄所示。應執行有期徒刑貳拾年，褫奪公權拾
年，扣案如附表貳編號一所示第一級毒品海洛因，均沒收銷燬之
，販賣毒品所得新臺幣貳萬元沒收之，如全部或一部不能沒收時
，以其財產抵償之，扣案如附表壹編號二至八所示之物，均沒收
之。
乙○○其餘被訴販賣第一級毒品部分無罪。
    事實及理由
甲、有罪部分：
壹、犯罪事實：
一、乙○○因施用第一級毒品海洛因成癮，致經濟困頓，竟分別
    基於販賣海洛因以營利之犯意，於附表壹編號一至三所示之
    時、地，以附表壹編號一至三所示交易方式、金額，販賣海
    洛因與丙○○3 次，獲得如附表壹編號一至三所示之錢財。
二、嗣經警於民國96年10月16日下午3 時30分許，在雲林縣麥寮
    鄉○○村○○路136 號之7 拘提乙○○，並前往乙○○位於
    雲林縣麥寮鄉雷厝村雷厝75之3 號住處執行搜索，分別扣得
    如附表貳所示之物，因而查悉上情。
貳、認定犯罪事實所憑證據及理由：
一、證據能力部分：
(一)、按「被告以外之人於審判外之言詞或書面陳述，除法律有規
    定者外，不得作為證據」刑事訴訟法第159 條第1 項定有明
    文。惟「被告以外之人於偵查中向檢察官所為之陳述，除顯
    有不可信之情況者外，得為證據。」「被告以外之人於檢察
    事務官、司法警察官或司法警察調查中所為之陳述，與審判
    中不符時，其先前之陳述具有較可信之特別情況，且為證明
    犯罪事實存否所必要者，得為證據。」；又「被告以外之人
    於審判外之陳述，雖不符前4 條之規定，而經當事人於審判
    程式同意作為證據，法院審酌該言詞陳述或書面陳述作成時
    之情況，認為適當者，亦得為證據。」刑事訴訟法第159 條
    之1 、第159 條之2 、第159 條之5 亦有明文。
(二)、被告乙○○及其辯護人對檢察官所舉之書面證據，除對丙○○於96年10月16日、同年月17日之警詢筆錄及丙○○以被告
    身分於檢察官面前之供述筆錄，不同意列為證據調查，其餘
    檢察官所舉之供述證據，均同意有證據能力。本院判斷如下
    ：
１、丙○○於96年10月17日以被告身分於檢察官面前之供述筆錄
    ：
    依司法院大法官解釋釋字第582 號解釋理由書，共同被告於
    審判外之陳述，應依刑事訴訟法第159 條第1 項之規定來認
    定得否作為證據。參酌該條項之立法說明，條文所謂「法律
    有規定者」，係指同法第159 條之1 至第159 條之5 、第20
    6 條等規定，或其他法律特別明文者，來認定是否具有證據
    能力（惟縱認有證據能力者，為保障被告之反對詰問權並踐
    行直接審理、言詞辯論、公開審判等原則，依上開解釋文及
    解釋理由，認除客觀上不能詰問者外，於審判中，仍應將共
    同被告列為證人，依法進行詰問程序，以為合法調查，始得
    作為法院判斷之依據）。則依同法第159 條之1 第2 項之規
    定及其立法說明，除顯有不可信之情況者外，檢察官訊問被
    告所得之供詞，得為證據。檢察官於訊問丙○○之初，已告
    知丙○○罪名及權利，訊問過程依法錄影（音），未發現訊
    問過程有違法之處，此外亦無其他證據足以釋明上開筆錄作
    成時，具有顯不可信之情況。因此，丙○○之上開筆錄，本
    院認有證據能力。辯護人認丙○○上開檢察官面前筆錄未經
    具結部分，應無證據能力，恐係對上開大法官解釋文及解釋
    理由之誤解，自不足採。
２、丙○○於96年10月16日之警詢筆錄：
    丙○○於本院審理時業已到庭具結作證，其證述之內容與上
    開警詢筆錄之記載相符，並無不一致之情事，則前述警詢筆
    錄依刑事訴訟法第159 條第1 項、第159 條之2 規定，未合
    於「不一致」之要件，應無證據能力。
３、丙○○於96年10月17日之警詢筆錄：
    丙○○於本院審理時業已到庭具結作證，其證述之內容與前
    述警詢筆錄之記載，除關於買賣海洛因之付款及交貨方式有
    異外，其餘大致相符。則就相符之點，並無不一致情事。另
    就相異之處，丙○○於本院審理時具結，以偽證罪責擔保其
    證言之可信性，就付款及交貨方式，經本院提示其警詢筆錄
    供其閱覽後，證人丙○○於本院審理時作出更詳細地說明，
    並證述其與被告於電話中並未談及購買海洛因之細節，需見
    面再談定等語（參本院卷第161 頁、第163 頁反面），均核
    與如附表編號一至十五之通訊監察錄音譯文內容所示對話
    ，雙方僅約定見面等情相符，而檢察官亦未能證明丙○○上
    開警詢筆錄較其於本院審理時之證言較具可信性，則丙○○
    前述警詢筆錄，依刑事訴訟法第159 條第1 項、第159 條之
    2 規定，無證據能力。
４、其餘被告及其等辯護人同意列為證據調查之供述書面證據，
    本院審酌該證據作成時之情況，認為適當，依刑事訴訟法第
    159 條之5 第1 項之規定，認均具證據能力。
(三)、被告雖另辯稱當時警察未持搜索票即到其家裡云云（參本院
    卷第125 頁），然而，本案警方搜索、扣押皆經本院核發搜
    索票，員警搜索後並製有搜索扣案筆錄，有本院96年度聲搜
    字第454 號搜索票影本、彰化縣警察局芳苑分局搜索扣押筆
    錄、扣押物品目錄表在卷可考（參警卷第11頁至14頁），被
    告辯稱警察未持搜索票云云，顯與事實相違，無法採信，本
    案扣得如附表貳所示之物自得作為證據。
二、證明力部分：
    被告固坦認其施用海洛因成癮，且認識丙○○，而門號0000
    000000號、門號0000000000號行動電話為其所使用，惟矢口
    否認有何販賣第一級毒品與丙○○之犯行，辯稱：有時候丙○○出錢，我拿錢，我們兩個一起去買回來，然後分他的量
    及我的量，我沒有在如附表壹所示時間地點販賣海洛因給丙○○。辯護人為被告辯護稱：由附表之通訊監察錄音譯文
    所示，內容均未談論到被告與丙○○有何買賣海洛因之細節
    ，難認被告確實販賣海洛因與丙○○，又證人丙○○於審理
    時證稱其交錢給被告，過約1 小時後，被告才會將海洛因送
    過來，顯與其於警詢及檢察官面前證述前後不一，此外，證
    人丙○○同時擁有好幾十包的海洛因，可見丙○○有販賣海
    洛因的嫌疑，而為脫罪，以致誣指被告入罪，丙○○的證述
    顯有瑕疵，不能僅憑證人丙○○之證言而認定被告有販賣海
    洛因的犯行。經查：
(一)、證人丙○○於本院審理時證稱：我有施用海洛因的習慣，我
    是向在庭的被告購買海洛因來施用，大部分打家裡的電話購
    買海洛因，外出工作時會用門號0000000000號我的行動電話
    購買毒品，我都是拿錢給他，他1 個鐘頭以後再拿東西給我
    ；我於96年8 月13日下午1 時許，向被告購買海洛因第1 次
    ，共20小包5,000 元，被告是1 個人開BMW 廠牌自小客車到
    我家，我先拿錢給他，大約過了1 個鐘頭左右，他才拿來給
    我；還有1 次，於96年9 月6 日上午10時許，我也是向被告
    買20包，共計5,000 元，也是被告拿過來我家給我；我被警
    察逮捕的那一天即96年10月16日下午3 時許，我也有跟被告
    購買海洛因30包，共10,000元，是被告開車到我家後，我把
    錢交給他，大約1 個鐘頭後他才拿東西給我，之後過了約半
    小時，我施用海洛因1 次後，就在家裡被警察搜索查到口袋
    有海洛因29包等語（參本院卷第158 頁、第159 頁至第16 1
    頁、第162 頁、第164 頁、第165 頁反面、第167 頁至第16
    8 頁），核與其於檢察官面前證述：扣案29包海洛因是向被
    告買，我都打門號0000000000號、門號0000000000號行動電
    話向被告購買，他會開1 臺黑色的BMW ，都是自己1 個人拿
    到我家裡給我等語大致相符，有其於檢察官面前筆錄在卷可
    徵（參偵卷第13頁），可見證人丙○○於本院審理時及檢察
    官面前均對於向被告購買海洛因乙事，堅指不移。
(二)、丙○○於96年10月16日下午4 時許為警搜索時，經警查扣29
    包海洛因且採其尿液送檢後，確呈嗎啡陽性反應等事實，有
    法務部調查局96年11月19日調科壹字第09623078900 號鑑定
    書與濫用藥物尿液檢驗報告各1 紙在卷足佐（參本院卷第18
    6 頁及第72頁），堪信丙○○於本院審理時證稱當日購買30
    包海洛因，且已施用1 次，始經警扣得29包海洛因等語，並
    非虛妄，則丙○○的確有對外取得海洛因供已施用之需求。
(三)、附表編號一、編號十一至十三之通訊監察錄音譯文，均屬
    被告與丙○○之對話，為被告及證人丙○○於本院審理時所
    肯認（參本院卷第91頁、第163 頁），則如附表編號一之
    通訊監察錄音譯文內容所示，丙○○不斷地以「老大，人回
    來了。」「剛才來阿富這裡，可能還會來」等語，催促被告
    至其住處，被告亦答稱「好」以為允諾；而附表編號十一
    之通訊監察錄音譯文中，丙○○也以「那過來我這裡」等語
    邀約被告至其住所，也為被告同意並回復「好」，2 人更密
    接地於如附表編號十二、十三所示通訊監察錄音譯文中反
    覆確認被告是否已至丙○○住所，直至附表編號十四所示
    之通訊監察錄音譯文，丙○○確認被告已出門而由他人代接
    電話後，雙方始終了此段談話，顯見丙○○顧本院審理時證
    述96年8 月13日下午1 時至3 時許、96年9 月6 日上午10時
    至12時許，被告至其住所內相見之事實，應可採信。
(四)、被告於本院準備程序時自承從96年3 、4 月開始，至為警逮
    捕時，約1 至2 小時就要吸食1 次海洛因，且被告雙手已因
    以注射方式施用海洛因，導致佈滿針孔並呈潰爛等情，業經
    被告供承在卷，復經本院當庭勘驗屬實，可見被告為滿足其
    毒癮，自然必須對外購得海洛因供其施用，由被告潰爛的雙
    手，相信被告也已取得相當多之海洛因，其自有能力向外取
    得大量之海洛因，對照被告於警詢時自承為警查獲的1 個多
    月前，以580,000 元之價格，向綽號「大仔」之人購入總重
    約111 公克之海洛因等語益明（參警卷第5 頁及其反面）。
    又被告經逮捕時，不論由其身上、住所1 樓廚房內、住所2
    樓房間內等處，皆分別扣得如附表貳編號一所示之海洛因，
    合計淨重多達150.12公克，有法務部調查局96年11月19日調
    科壹字第09623078910 號鑑定書在卷可考（參本院卷第35頁
    ），被告持有之海洛因數量甚多，且已分裝數袋，參酌於被
    告住所內扣得如附表貳編號三至五所示之電子磅秤、杓子、
    塑膠鏟等物，可見被告已有分裝海洛因之事實。再者，扣案
    如附表貳編號八所示之分裝袋共9 袋，經本院當庭勘驗後有
    規格大小6 種（參本院卷第178 頁），果若為被告個人施用
    海洛因所用，應只要有1 種規格，更可方便被告拿捏施用之
    量，然上開扣案之分裝袋卻多達6 種之多，顯然不是為了方
    便被告個人施用海洛因所用，而是為了讓被告可以供應不同
    需求數量的海洛因，足見被告具有取得海洛因，進而分裝數
    種份量不同的海洛因之事實。
(五)、綜合上情，丙○○已施用海洛因成癮，有購買海洛因施用之
    強烈需求，而被告具有取得大量海洛因並將之分裝於各種規
    格，且用以供應之能力，則丙○○於如附表壹編號一至三之
    時間，與被告相約於其住處內見面，見面之原因，當如證人
    丙○○於本院審理時證述：我是要跟被告買海洛因，我打電
    話給他，他就會去我家找我，然後到我家再當面約定，我拿
    錢給他，他再把我要的數量給我等語（參本院卷第164 頁及
    其反面、第161 頁），足認被告於附表壹編號一至三所示之
    時、地，分別以附表壹編號一至三所示之價格，販售海洛因
    與丙○○。
(六)、被告雖辯稱有時候丙○○出錢，我拿錢，我們兩個一起去買
    回來分我的量及他的量，如附表貳編號三之電子磅秤為朋友
    所借，如附表貳編號八及九之袋子為裝放滷味佐料云云（參
    本院卷第169 頁反面），然而：
１、被告於本院審判時另供稱丙○○問我哪裡去買海洛因的時候
    ，我的海洛因就免費請他施用一下，我不曾跟他拿過錢，丙○○沒有拿錢給我（參本院卷第16頁及其反面）。則被告於
    本院審理過程中，初先供稱其免費提供海洛因與丙○○施用
    ，未跟丙○○拿過錢，復改稱其有收取丙○○提供之金錢，
    再合資購買云云，可見被告辯詞反覆。
２、被告辯稱與丙○○合資購買乙情，證人丙○○於本院審理時
    證稱：我是向被告購買海洛因，且要拿海洛因一定要透過被
    告，因為被告認識對方，有時候拿回來我會分給他用等語（
    參本院卷第158 頁、第161 頁反面、第162 頁），反而是證
    人丙○○購得之海洛因後，再取出部分供與被告，被告與丙○○顯非共同購買，被告所辯未有證據以實其說。
３、被告於警詢時供述其海洛因來源之時，也僅供稱其係向綽號
    「大仔」之人購入580,000 元之海洛因，每次交易毒品，大
    仔都會事先問其數量，然後再約定至高雄市取貨等語（參警
    卷第5 頁及其反面）。果如被告與丙○○有合資購買海洛因
    之情，為何被告於警詢供稱購買多達580,000 元之海洛因，
    支字未提及其係與丙○○合資購買，被告反而僅稱其所持有
    之大量海洛因都是供自己施用（參警卷第5 頁反面），益見
    被告於本院審理時辯稱其與丙○○為合資購買云云，顯屬臨
    訟編串之詞，無法採信。
４、被告迭於警詢、檢察官面前及本院準備程序時皆承認扣案如
    附表貳所示之物均為其所有（參警卷第4 頁反面、第10頁、
    本院卷第15頁及第89頁），被告在審判中忽而辯稱如附表貳
    編號三所示電子秤1 臺為朋友所借云云，顯然係於本院審理
    時所為卸責之詞，無法採信。又其辯稱如附表貳編號八及九
    所示袋子為裝放以前作生意之滷味佐科云云，但被告於本院
    準備程序時僅稱其在六輕工作（參本院卷第12頁反面、第18
    3 頁至第184 頁），均未見被告供稱其有從事滷味販售，況
    如附表貳編號九所示之夾鏈袋經本院當庭勘驗後，內有白色
    粉末殘渣（參本院卷第178 頁），顯與一般滷味佐料殘留物
    不同，被告所辯，無非為臨訟敷衍之詞，無法為本院所採。
(七)、辯護人雖執上詞為被告辯護，但是：
１、海洛因係毒品危害防制條例第2 條第1 項第1 款所定之第一
    級毒品，物稀價昂，其持有、施用或販賣者，政府查緝甚嚴
    ，風險甚高，尤其販賣第一級毒品之法定刑為死刑或無期徒
    刑，得併科鉅額罰金，刑責甚重。又審理實務上販賣毒品案
    件常仰賴通訊監察錄音譯文始得破獲或定罪，久而久之，這
    種偵查作為，也被毒品買賣雙方所透悉，在通訊監察錄音譯
    文不僅不再使用「軟的」、「女生」、「1 張」等暗語，甚
    且僅在電話中僅約定見面後再行詳談交易細節，藉此躲避查
    緝，已為常見情況，觀之證人丙○○於本院審理時證稱跟被
    告買海洛因，大部分都隨便講一下，接到電話就去我家，然
    後當面再說，我們在電話中沒有提到交易的數量跟約定地點
    ，只要被告來我家後，我們就會當面約定，所以不用在電話
    中約定數量及金額等語甚明（參本院卷第161 頁、第163 頁
    反面）。則被告販賣海洛因之犯行，業經本院勾稽前開積極
    證據認定如上，如附表編號一、十一至十三所示之通訊監
    察錄音譯文，係作為補強證人丙○○證詞之真實性，不能僅
    以如附表所示之通訊監察錄音譯文中，未明顯談論到毒品
    交易之細節，即認被告並未販賣海洛因與丙○○，辯護人所
    辯，忽略前開毒品交易生態之變化，難為被告有利之認定。
２、證人丙○○雖於警詢時證稱其與被告間之海洛因交易為一手
    交錢一手交貨（參警卷第19頁至第23頁），其復於審理時證
    稱其是先交錢給被告，大概1 小時後，被告才會將海洛因送
    過來（參本院卷第160 頁），證人丙○○於警詢及檢察官面
    前證述的確前後不一。不過，本院認為交互詰問之功能，係
    在藉由建構、彈劾、確認等反覆問答過程，促證人忠於記憶
    為懇切並合於事實、情理之陳述，以發現真實，詰問過程中
    證人或有些許不一致之陳述，此不一致很可能是出於證人隱
    匿、掩飾之動機，但透過面對面的追問，並輔以偽證罪之擔
    保，可以解開證人的不良動機，也可能是證人再確認其記憶
    之真實性，使證人的觀察、記憶、敘述，到達合於一定真實
    之確認，或者使證人之虛偽陳述或誠實的錯誤，難以隱藏，
    因此，詰問過程出現證詞不一致的情形，並非少見，然而證
    人之整個證詞是處於逐步確認的過程，自不能僅以證人於詰
    問過程中出現不一致，即認證詞不一，不可採信。證人丙○○於本院審理時證稱：「（問：你們一手交錢、一手交貨？
    ）我先拿錢給他，大約過了1 個鐘頭左右，他才拿給我。」
    「（問：每次交易都是這樣？）應該都這樣，時間太久，大
    部分都這樣。」「（問：你之前說都是一手交錢、一手交貨
    ，交易完成之後你就離開了，跟你在法庭上所述不同，到底
    如何？）是我先拿錢給他，大約過1 小時後他再拿東西給我
    。」「（問：你為何都說一手交錢、一手交貨？）先拿錢給
    他，然後他在1 個小時之後拿東西給我。」「（問：你在警
    局有無說一手交錢、一手交貨？）我沒有這樣說。」（參本
    院卷第160 頁及其反面、第168 頁）可見證人丙○○於本院
    審理時，有充足的時間反覆回想當時交易過程之細節，復於
    交互詰問的過程中，有充足的機會講述當時發生實際情狀，
    相較其於警詢時，係因施用毒品而為逮捕到案，相當有可能
    為儘快結束訊問，證人丙○○對於交易的細節作出籠統、附
    和性的回答，而其於檢察官面前之時，也未有機會能夠作出
    解釋，直至本院審理時，復經本院詳細確認之後，其始能作
    出正確而肯定之回答，則自不能以證人丙○○就此交易細節
    上證述的不一致，全盤否認其證言之真實性，辯護人執此為
    辯，尚難採信。
３、辯護人另認證人丙○○持有多包海洛因，涉嫌販賣第一級毒
    品罪，而有誣陷被告之可能。不過，證人丙○○於本院審理
    時堅決否認有何販賣第一級毒品罪嫌，其所購買之海洛因係
    供自己施用等語（參本院卷第167 頁反面），而證人丙○○
    也的確有施用海洛因之需求，既已論明如上，其持有海洛因
    自合於情理，且丙○○為查獲時，也未見扣得分裝海洛因以
    利販賣之工具，再由卷內之證據資料，也未能證明丙○○有
    販賣海洛因與他人之行為。此外，縱使丙○○有販賣海洛因
    之犯行，其所持有之海洛因也是向被告所購得，仍無礙被告
    販賣海洛因與丙○○犯行之認定，辯護人以此為被告辯護，
    純屬推測之詞，並無證據以實其說，難為本院所採。
(八)、按毒品危害防制條例所處罰之「販賣」毒品罪，所著重者為
    在主觀上有藉以牟利之惡性，及對毒品之擴散具有較有償或
    無償轉讓行為更嚴重之危害性，被告「營利」之意圖係從客
    觀之社會環境、情況及人證、物證等資料，依據證據法則綜
    合研判認定。經查，被告自96年3 月份之後就沒有工作，且
    從96年3 、4 月開始，一直至同年10月16日，約1 小時至2
    小時就要吸食1 次海洛因，約1 個月花兩、三萬至三、四萬
    施用海洛因等情，業經被告自承在卷（參本院卷第11頁至13
    頁、第184 頁）。從而，被告因施用海洛因成癮，又無正當
    工作，需要資金供其施用毒品之開銷，且其施用之量相當大
    ，每月所需面臨之花費非被告所能負擔，其經濟狀況顯然不
    佳，因而販賣毒品與丙○○，藉此圖利，被告販賣海洛因以
    營利之意圖甚為明確。
(九)、綜上所述，被告辯稱沒有販賣海洛因之行為云云，要屬飾卸
    之詞，不能採信。本件事證明確，被告如附表壹編號一至三
    所述犯行洵堪認定，應依法論科。
、論罪科刑之理由：
一、核被告所為，分別係犯毒品危害防制條例第4 條第1 項販賣
    第一級毒品罪。被告持有海洛因之低度行為，分為販賣海洛
    因行為所吸收，不另論罪。
二、按所謂「集合犯」，係指立法者所制定之犯罪構成要件中，
    本即預定有數個同種類行為而反覆實行之犯罪而言。故是否
    為集合犯之判斷，客觀上應斟酌法律規範之本來意涵、實現
    該犯罪目的之必要手段、社會生活經驗中該犯罪必然反覆實
    行之常態及社會通念等；主觀上則視其反覆實施之行為是否
    出於行為人之單一犯意，並秉持刑罰公平原則，加以判斷之
    。稽以行為人販賣毒品之原因，不一而足，其多次販賣毒品
    之行為，未必皆出於行為人之一個犯意決定；且觀諸毒品危
    害防制條例第4 條第1 項販賣毒品罪之構成要件文義，實無
    從憑以認定立法者本即預定該犯罪之本質，必有數個同種類
    行為而反覆實行之集合犯行，故販賣毒品罪，難認係集合犯
    。則被告如附表壹編號一至三之3 次販賣海洛因行為，犯意
    各別，行為互異，應予分論併罰。
三、按毒品危害防制條例第4 條第1 項之販賣第一級毒品之罪，
    法定刑為死刑或無期徒刑，則不分犯罪情節輕重，概處以上
    開刑責，難免輕重失衡，倘有情輕法重情形，於裁判時自得
    適用刑法第59條酌量減輕其刑，以避免過嚴之刑罰，此參之
    司法院大法官釋字第263 號解釋文自明。亦即，法院為避免
    刑罰過於嚴苛，於情輕法重之情況下，應合目的性裁量而有
    適用刑法第59條酌量減輕被告刑度之義務。又適用刑法第59
    條酌量減輕其刑時，並不排除同法第57條所列舉10款事由之
    審酌（最高法院70年5 月16日70年度第6 次刑事庭長會議決
    議足供參考）。基於以上之理由，本院審酌：
(一)、被告前因施用毒品案件，經本院裁定令入勒戒處所觀察、勒
    戒及強制戒治，有臺灣高等法院被告前案紀錄表1 份在卷可
    按，顯見被告素行不良，沉淪於毒海，難以自拔。又其犯後
    否認犯罪，飾詞圖卸，態度不佳，未見悔意。
(二)、被告之販毒行為，非僅戕害身心，有害國民健康，復可能引
    發各種犯罪，對國家社會治安之危害非淺。
(三)、被告於本案販賣海洛因之對象，有施用毒品慣習，有丙○○
    尿檢報告在卷可憑。被告販賣之對象只有1 人，次數共3 次
    ，得款20,000元，足見被告販賣之對象非廣，價額非鉅，應
    僅係為獲取購買毒品所需費用之小利而已，顯與販賣毒品之
    數量動輒達數公斤以上之大毒梟迥然不同，危害社會之程度
    亦有差別。
(四)、被告染有施用海洛因之惡習，而施用毒品者常因購買價格不
    低之毒品，導致傾家蕩產，其為圖供給自己施用毒品無虞，
    往往鋌而走險步上販賣一途，被告本身亦因施用毒品而飽受
    毒癮折磨，且其雙手目前也已佈滿針孔痛苦不堪。
(五)、綜合以上各情，足認被告之犯罪情狀，有值得憫恕之處。惟
    被告所犯販賣第一級毒品罪部分之法定刑是死刑或無期徒刑
    ，本院認為，若科以法定最輕刑度，猶嫌過重，有傷一般國
    民對法律之情感，爰依刑法第59條酌減其刑，復審酌本案之
    其他一切情狀，分別量處如主文所示之刑。又被告既有販賣
    毒品之行為，其等品行已非端正，均不適合擔任公職或參與
    公共行政事務，另依刑法第37條第2 項規定，各宣告褫奪公
    權10年。
(六)、檢察官雖以被告否認販賣毒品，對於相關情節亦避重就輕，
    犯後態度不佳，請求量處被告無期徒刑。然本院認為未慮及
    被告販賣之次數、所得等其他量刑事由，且本院認檢察官起
    訴被告其餘販賣海洛因部分，犯行尚不足以證明（理由詳見
    無罪部分所述），則檢察官之求刑，尚有過重，為本院所不
    採。
四、沒收部分：
(一)、「犯第4 條至第9 條、第12條、第13條或第14條第1 項、第
    2 項之罪者，其供犯罪所用或因犯罪所得之財物，均沒收之
    ，如全部或一部不能沒收時，追徵其價額或以其財產抵償之
    。」毒品危害防制條例第19條第1 項定有明文。又「毒品危
    害防制條例第19條第1 項，係刑法第38條第1 項第2 款、第
    3 款、第3 項但書之特別規定，採義務沒收主義，苟能證明
    係供犯罪所用或因犯罪所得之財物，均應沒收之，如全部或
    一部不能沒收時，追徵其價額或以其財產抵償之，並不以當
    場搜獲扣押者為限。」（最高法院88年度臺上字第2039號判
    決意旨可參）則：
(二)、扣案如附表貳編號一所示之海洛因，為被告所有，業已究明
    如前上所述，則扣案如附表貳編號一所示海洛因，為本案查
    獲之毒品，應依毒品危害防制條例第18條第1 項前段沒收銷
    燬之。
(三)、扣案如附表貳編號四、五及八所示之物，均為被告所有；如
    附表貳編號三所示之電子磅秤，被告雖辯稱非其所有，但顯
    不可採而實屬被告所有之理由，已說明如上。又編號三至五
    及八所示之物，經本院勘驗結果，乃實務常見分裝海洛因之
    物，當認係供被告分裝以販賣海洛因所用之物；編號六及七
    所示之行動電話2 支，為被告販毒與丙○○所用之聯絡工具
    ，詳如附表壹編號編號一及二所示，業經證人丙○○於本院
    審理時證稱明確，被告亦於本院審理時供認為其所有，而上
    開行動電話內之SIM 卡，為被告所有乙情，亦經本院函詢前
    揭行動電話門號業者確認無誤，有和信電訊股份有限公司96
    年12月27日和信（企營）字第09621201927 號函及遠傳電信
    股份有限公司96年12月25日遠傳（企營）字第09611204917
    號函2 紙在卷可明（參本院卷第55、56頁）。上開物品，均
    應依毒品危害防制條例第19條第1 項，分別於各該主文項下
    分別沒收之（如附表壹處刑欄所示）。前述物品既經扣案，
    自無不能沒收應追徵其價額之問題，附此敘明。
(四)、被告販賣海洛因所得5,000 元、5,000 元及10,000元，雖未
    扣案，亦應依毒品危害防制條例第19條第1 項宣告沒收之，
    如全部或一部不能沒收時，應以其財產抵償之。
(五)、查扣之如附表貳編號一所示海洛因，經送驗後，共18包，均
    含海洛因成分，合計淨重150.12公克，純度37.00 ％，純質
    淨重55.54 公克，有法務部調查局96年11月19日調科壹字第
    09623078910 號鑑定書在卷可考（提示本院卷第35頁），參
    以被查獲當時一併扣得如附表編號三至五所示電子磅秤、杓
    子等分裝工具，顯見被告已預備將之分裝後以供販賣，則附
    表壹編號二所示包裹附表貳編號一海洛因之外包裝袋，為被
    告所有，用以包裹海洛因，避免海洛因外漏或潮濕，又因上
    開海洛因尚未賣出，可見附表貳編號二所示外包裝袋為供被
    告包裝其預備販賣海洛因之用；扣案如附表壹編號八所示之
    分裝袋，規格大小共6 種，未用過，為實務常見分裝毒品所
    用之物，業經本院當庭勘驗實在，佐以同時扣得如附表貳編
    號一所示海洛因，可見為供被告分裝預備販賣之海洛因所用
    ，被告雖辯稱係裝滷味所用之物，但不採之理由，已載述從
    上。毒品危害防制條例第19條未規定沒收「預備」供被告犯
    罪所用之物，扣案如附表貳編號二及八所示之物，均應依刑
    法第38條第1 項第2 款沒收之。
(六)、按毒品危害防制條例第18條第1 項前段規定，查獲之第一、
    二級毒品，不問屬於犯人與否，均沒收銷燬之，此所稱「查
    獲之毒品」，係指被查獲而與本案有關之全部毒品而言（最
    高法院95年度臺上字第5304號判決要旨可參）。則如附表貳
    編號十六所示甲基安非他命，雖經送驗後確含甲基安非他命
    成份，有憲兵司令部刑事鑑識中心97年1 月15日憲直刑鑑字
    第0970000077號鑑定書附卷足考（參本院卷第86頁），然被
    告所犯為販賣第一級毒品海洛因，並非販賣甲基安非他命，
    揆諸上開說明，扣案如附表貳編號十六所示甲基安非他命，
    與本案無關，自不另為沒收銷燬之宣告。
(七)、扣案附表壹編號十至十一、十三所示之物，為被告施用海洛
    因所用之物，業經被告供承在卷，衡以被告施用毒品之前科
    ，認被告所言應屬實在；編號九所示之夾鏈袋，內有殘渣，
    業經本院勘驗屬實，可見是被告個人使用過後殘存之物，顯
    非供其分裝海洛因販賣所用；編號十二、十四及十五所示之
    物，無證據證明上開物品與本案被告販賣海洛因有關聯性，
    從而，難認前述物品係供本案被告販賣海洛因之用，自不為
    沒收之諭知，附此敘明。
乙、無罪部分：
壹、公訴意旨略以：
    被告（綽號「大胖」、「阿猴」）因缺錢花用，另基於販賣
    海洛因以營利之犯意，於96年8 月間起，分別於附表肆所示
    之時間、地點，以附表肆所示之價格，販賣海洛因與丙○○
    、甲○○施用。
貳、按犯罪事實應依證據認定之，無證據不得認定犯罪事實，刑
    事訴訟法第154 條第2 項定有明文。又刑事訴訟法第161 條
    已於91年2 月8 日修正公布，其第1 項規定：檢察官就被告
    犯罪事實，應負舉證責任，並指出證明之方法。因此，檢察
    官對於起訴之犯罪事實，應負提出證據及說服之實質舉證責
    任。倘其所提出之證據，不足為被告有罪之積極證明，或其
    指出證明之方法，無從說服法院以形成被告有罪之心證，基
    於無罪推定之原則，自應為被告無罪判決之諭知。另施用毒
    品者供稱其毒品之來源，不得作為有罪判決之唯一證據，仍
    須調查其他必要之證據，況施用毒品者，其供出毒品來源因
    而破獲者，得減輕其刑，毒品危害防制條例第17條均定有明
    文，從而施用毒品者之指證，其真實性有待其他必要之證據
    加以補強，若施用毒品者之指證，其真實性仍有合理之懷疑
    存在時，在此項合理之懷疑未澄清前，自不能遽為有罪之判
    斷，茲所謂其他必要之補強證據，即在排除此項合理之懷疑
    ，使之達於可得確信之程度，否則即應為被告有利之推定，
    此亦為刑事訴訟法第154 條，犯罪事實應依證據認定之證據
    裁判原則，及因保障被告人權，無罪推定原則之所在，此項
    刑事訴訟基本原則，不能因毒品行為之交易期間短暫、交易
    方法隱密、交易對象單純，致查獲不易、搜證困難等原因而
    放棄，或減低對於犯罪構成要件應予嚴格證明之堅持，此項
    基本原則應為法官證據證明力自由判斷職權行使之限制（最
    高法院92年臺上字第128 號判例及90年度臺上字第3115號判
    決要旨參照）。
、檢察官之舉證：
一證人丙○○96年10月16日、96年10月17日之警詢筆錄及96年10
  月17日於檢察官面前筆錄。
二證人甲○○96年10月17日之警詢筆錄及96年10月17日於檢察官
  面前筆錄。
三如附表編號一至十七所示之通訊監察錄音譯文。
四警卷第59頁至第75頁反面之通訊監察譯文。
五本院96年度聲搜字第454 號搜索票及彰化縣警察局芳苑分局搜
  索及扣押筆錄。
六照片16張。
七彰化縣警察局芳苑分局查獲涉嫌違反毒品危害防制條例之毒品
  初步鑑驗報告單2 份。
八憲兵司令部刑事鑑識中心97年1 月15日憲直刑鑑字第09700000
  77號鑑定書一份。
九法務部調查局96年11月19日調科壹字第09623078910 號鑑定書
  。
十證人甲○○及丙○○之濫用藥物尿液檢驗報告。
十一扣案如附表貳所示之物。
十二被告96年10月16日、96年10月17日12時00分、96年10月24日之
  警詢筆錄及96年10月24日於檢察官面前之3 次供述筆錄。
肆、被告及其辯護人之辯護意旨：
    被告堅決否認有何於附表肆所示之時、地販賣海洛因與甲○○之犯行，辯稱：門號0000000000號行動電話非其所有，也
    非其所使用，如附表編號所示十六及十七所示之通訊監察
    錄音譯文，為其與綽號「二齒」之人的談話，但並非其與甲○○之談話內容。辯護人為被告辯護稱：門號0000000000這
    支行動電根據警卷之通聯調閱查詢單及蔡萬得之警詢筆錄，
    可見門號0000000000號行動電話不是被告所持用，丙○○證
    稱於附表肆編號一及二所示時間，撥打門號0000000000號行
    動電話向被告購買海洛因顯與事實不符；又證人甲○○已於
    本院審理時具結證稱其於警詢及檢察官面前證述於附表肆編
    號三及四所示時、地，向被告購得海洛因等情不實在；再者
    ，證人甲○○雖然於本院審理時證稱曾向被告購買海洛因，
    但此部分之證述內容模糊，未能指出具體的人事時地，未合
    於嚴格證明法則，不能作為定罪之依據。
伍、本院之判斷：
一、證據能力部分：
    被告乙○○及其辯護人對檢察官所舉書面證據，除對丙○○
    96年10月16日、同年月17日之警詢筆錄、甲○○96年10月17
    日之警詢筆錄及丙○○、甲○○以被告身分於檢察官面前之
    供述筆錄，不同意列為證據調查，其餘檢察官所舉之證據，
    均同意有證據能力。本院判斷如下：
(一)、丙○○之警詢筆錄部分詳如有罪部分證據能力欄之說明，認
    無證據能力。
(二)、丙○○以被告身分於檢察官面前之供述筆錄，詳如上開有罪
    部分證據能力欄之說明，認有證據能力。
(三)、甲○○96年10月17日之警詢筆錄：
１、甲○○以被告身分於警詢時陳述：（如附表編號十六、十
    七之通訊監察錄音譯文所示內），我與被告聯絡共2 次，有
    1 次毒品交易成功，1 次未成功；第1 通電話如附表編號
    十七所示之通訊監察錄音譯文，是幫被告販毒之小弟綽號宇
    仔之男子至我住處向我借電話打給被告，告知毒品被1 名綽
    號左手男子騙走，沒拿錢給他，故該通電話我沒有向被告購
    買毒品；第2 通（如附表編號十六所示之通訊監察錄音譯
    文），因朋友與我合資共同向被告購買毒品4 包，4,000 元
    的海洛因來共同施用，約定在雲林縣麥寮鄉○○路橋頭加油
    站前交易，有交易成功；我最後1 次向被告購買毒品是在96
    年10月15日上午10時許，我在家中對面的公用電話撥打門號
    0000000000號行動電話聯絡被告，並約定在雲林縣麥寮鄉○○路橋頭加油站前交易，我向乙○○購得2,000 元的海洛因
    。然證人甲○○於本院審理時證稱：我沒有於（附表肆編號
    三、四所示）時間，向被告購買海洛因，（如附表編號十
    六、十七所示之通訊監察錄音譯文），都不是我打的（參本
    院卷第151 頁至152 頁、第154 至155 頁反面）。由上可見
    甲○○於警詢及本院審理時關於有無於附表肆編號三及四之
    時、地向被告購得海洛因乙情，證詞前後不一。
２、甲○○於本院審理時先證稱：於警詢時陳述於（附表肆編號
    四所示時地）向被告購買海洛因為實在，也有在（如附表肆
    編號三所示時地）向被告購得4 包4,000 元的海洛因，（如
    附表編號十六所示之通訊監察錄音譯文）是我打電話給被
    告買海洛因的內容（參本院卷第147 頁至第148 頁反面）。
    然其於本院審理時復改稱：我未於附表肆編號三及四所示時
    、地向被告購得海洛因，那是我隨便說的，不過，我的確有
    向被告買過海洛因，只是電話沒被錄到而已，被告不只1 支
    電話，買過不只2 次，可能有7 、8 次，但是時間我忘記了
    等語（參本院卷第151 至152 頁），經本院確認後其證述：
    「（問：你剛跟檢察官說你於附表肆編號四所示時地向被告
    購得海洛因，是否實在？）不實在。」「（問：你有無在這
    個時間、地點向被告買海洛因2,000 元？）沒有。」「（問
    ：你承認剛才向法院說你有在這個時間地點向被告購買海洛
    因2,000 元，是你自己瞎掰的，你承不承認？）是。」「（
    問：你剛又說你於附表肆編號三所示時地，撥打內容如附表
    編號十六所示之通訊監察錄音譯文向被告購得海洛因，實
    在嗎？）不實在。」「（問：你承認你剛在法庭說這個時間
    地點交易這些毒品，也是偽證？）對。」「（問：你剛在解
    讀如附表編號十六所示之通訊監察錄音譯文時，你說電話
    是你打的，你說拿回來做的意思是拿回來吃，你說要他分裝
    好是要他分裝好你平常吃的量，有很多人打電話來催是代表
    要向他購買的意思，這個是偽證？）對。」「（問：你剛你
    說這些話是你在警局說的，你為何要在警局掰這些事？）跟
    被告有仇恨。」「（問：你剛為何又說你跟被告沒有仇恨沒
    有要陷害他？）從一開始吸毒的時候，就常在他那邊拿毒品
    ，就記仇了，那時候是他弟弟會偷拿一些毒品出來分給我們
    吃，後來我們吃上癮之後他弟弟就不管我們了，他弟弟也因
    吸毒而去世了，他拿毒品給我們吸，等我們上癮之後就不管
    我們了，我就氣他，就是你不購買他不給你，你購買他才給
    你，總之就是看到錢。」「（問：毒品來源何人給你的？）
    被告本人也有。」「（問：不是檢察官剛問你如在警局的那
    2 個時間地點？）不是。」「（問：你跟檢察官說你在警局
    說的細節都實在，你這個也是偽證嗎？）是，我承認。我想
    要趕快交保。」等語（參本院卷第154 頁至156 頁）。甲○○有無在如附表肆編號三及四所示時地向被告購得海洛因乙
    事，證人甲○○於審判中一開始證稱有，但復稱沒有，經本
    院確認後，其堅證的確沒有，並就其證詞反覆之原因，證稱
    是被告弟弟先以免費海洛因誘其上癮，若其未以現金向被告
    購買海洛因，被告就翻臉不認人，拒絕提供海洛因解癮，因
    其深陷毒害而對被告埋下深仇，故其在警詢及檢察官面前始
    會誣陷被告，捏造在附表肆所示之時地向被告購買海洛因。
    由此可見甲○○與被告宿有仇怨，具有陷害被告之動機，於
    偵查中為不利被告之供證。而其於本院審理時，經交互詰問
    ，其證詞雖呈反覆，但經本院確認後，證人甲○○對於矛盾
    之原因，亦毫無掩飾地說明，此觀之證人甲○○雖否認於附
    表肆編號三及四所示時地向被告購得毒品，但仍不誨言曾向
    被告購得海洛因7 至8 次，只是時、地忘記而已，果若證人
    甲○○是為了保護被告不受追訴，其大可於交互詰問之初，
    即否認其在警詢所述之真實性，也不用證稱的確向被告購買
    過海洛因7 至8 次，反而使被告受有更重刑責之可能。足認
    證人甲○○於警詢時所述，係為快點交保結束訊問，復因舊
    往之仇隙而攀誣被告，反觀其於本院審理時，經具結以偽證
    罪責作擔保其供述可信性，並經交互詰問反覆確認其記憶，
    自以其於本院審理時之證述較具可信。從而，證人甲○○於
    警詢及本院審理時之證述雖不有一致，但其警詢所述檢察官
    並未證明較本院審理時所述具有可信性，依刑事訴訟法第
    159 條第1 項、第159 條之2 ，應無證據能力。
(四)、證人甲○○以被告身分於檢察官面前之供述筆錄：
    檢察官於訊問甲○○之初，已告知其罪名及權利，訊問過程
    依法錄影（音），未發現訊問過程有違法之處，此外亦無其
    他證據足以釋明上開筆錄作成時，具有顯不可信之情況。因
    此，甲○○之上開筆錄，本院認有證據能力。辯護人認甲○○上開檢察官面前筆錄未經具結，應無證據能力，恐係有所
    誤會，自不足採。
(五)、彰化縣警察局芳苑分局查獲涉嫌違反毒品危害防制條例之毒
    品初步鑑驗報告單2 份，與憲兵司令部刑事鑑識中心97年1
    月15日憲直刑鑑字第0970000077號鑑定書及法務部調查局96
    年11月19日調科壹字第09623078910 號鑑定書所示之待證事
    實相同，無重複調查之必要，爰依刑事訴訟法第163 條之2
    第1 項之規定，駁回檢察官調查證據之聲請，則其證據能力
    之有無，不再論述
(六)、其餘被告及其辯護人同意列為證據調查之供述書面證據，本
    院審酌該書面作成時之情況，認為適當，依刑事訴訟法第15
    9 條之5 第1 項之規定，認均具證據能力。
二、證明力部分：
(一)、被告被訴於附表肆編號一及二所示時地販賣海洛因與丙○○
    部分：
１、檢察官認被告於如附表肆編號一及二所示時地販賣海洛因與
    丙○○，無非以丙○○於本院審理時證述：「（問：附表
    編號九所示之通訊監察錄音譯文，是何意？）我沒有海洛因
    ，催他快一點去我家拿錢給他叫他幫我去拿。」「（問：這
    1 次你在警局說買30包，共10,000元正確否？）正確。」「
    （問：如附表編號十五所示之通訊監察錄音譯文，是你與
    被告的通話？）是。」「（問：如附表肆編號四的這1 次，
    你也有與被告買到海洛因，是被告自己拿到你家？）對，就
    有完成交易。」等語（參本院卷第161 頁反面、第160 頁及
    其反面、第162 頁反面、第166 頁反面）為其論據。可見證
    人丙○○得以證稱於如附表肆編號一及二所示時間向被告購
    得海洛因，是依靠如附表編號九及十五所示之通訊監察錄
    音譯文回復並確認其記憶之真實性。經查：
(1)、如附表編號九及十五所示之通訊監察錄音譯文，均為丙○○持門號0000000000號撥打予門號0000000000號之對話內容
    ，惟被告於96年10月17日於本院調查時即供稱門號00000000
    00號行動電話，其未用過（參本院96年度聲羈字第271 號卷
    第8 頁），被告於本院審判中亦否認門號0000000000號非其
    所有，也沒有拿到過（參本院卷第14頁），對照另案被告蔡
    萬得於警詢時供稱門號0000000000號行動電話為其所有等語
    附卷足考（參警卷第45頁反面），則門號0000000000號行動
    電話是否為被告所持用已存疑問。又附表編號十五所示之
    通訊監察錄音譯文內容顯示，乃丙○○持門號0000000000號
    撥打予門號0000000000號，內容卻顯示丙○○在詢問對方「
    裕祥那支電話，後面號碼239 是多少號」。果若當時對話者
    的確為被告，丙○○何須再以「裕祥」那支電話來詢問對方
    。況丙○○於本院審理時經詰問時也改稱：我不是打給被告
    ，我是打給被告朋友「阿德」（音似）（參本院卷第162 頁
    反面），可見門號0000000000號之使用者並非被告，應屬另
    案被告蔡萬得，足認丙○○證稱以如附表編號九及十五所
    示之通語，與被告相約交易毒品乙事，與事實相悖，丙○○
    是否於如附表編號九、十五通訊監察錄音譯文所示之時間
    （即附表肆編號一及二所示時間），透過電話與被告相約進
    而見面商談海洛因交易事宜，顯有疑問。
(2)、就此矛盾，丙○○於本院審理時再證稱電話是「阿德」接的
    ，阿德跟被告說我打電話給他，然後被告再去找我（參本院
    卷第163 頁）。設丙○○所證為真，其在短短同1 日即96年
    9 月6 日，分別於附表壹編號二、如附表肆編號一及二所示
    時間（相對應之通訊監察錄音譯文即如附表編號九、十一
    及十五所示），向被告購3 次海洛因，顯然可疑。就此可疑
    之處，證人丙○○於本院審理時證稱：沒有吧，沒有1 天買
    3 次；復稱有1 天3 次，照通聯紀錄就對了；再改稱忘記了
    ，那麼久了（參本院卷第165 頁反面）。經本院確認時證稱
    「（問：你剛證述說9 月6 日上午打電話買了30包、10,000
    元在你家，同1 天你又買了20包、5,000 元也是上午，交易
    完就離開，你同1 天可以買50包海洛因嗎？）第2 次買了之
    後我就去新竹工作，因為要到新竹工作所以我要的量較大。
    」「（問：9 月6 日那1 天買完50包之後你還有無跟被告碰
    面？）沒有。」「（問：為何你又說9 月6 日晚上又聯絡被
    告買了10包、3,000 元？）這是我叫我朋友幫我拿的，我朋
    友再拿去給我。」「（問：剛才檢察官問你時為何沒有這樣
    說？）日子久了。」（參本院卷第168 頁至第169 頁）顯見
    丙○○證述內容游移不定，僅不斷附和其於警詢及檢察官面
    前之證詞，然其前開之證詞，又係依靠有疑問之通訊監察錄
    音譯文（觀之丙○○證稱「照通聯紀錄就對了」等語甚明）
    ，足認丙○○無法明確地證述其確實在如附表肆編號一及二
    所示時地向被告購得海洛因，如附表編號九及十五所示之
    通訊監察錄音譯文，無法作為補強丙○○證詞之證據，反而
    指出丙○○證詞與事實不符之處，丙○○之證詞存有重大之
    瑕疵，難以憑信。
(3)、檢察官另以證人丙○○向被告購得海洛因之的時間、地點、
    金額證述內容均一致，認丙○○之證詞應可採信。丙○○固
    於警詢及本院審理時關於如附表肆編號一及二所示之時地向
    被告購得海洛因，前後證詞一致，但其證述之一致性，是幾
    乎完全依賴賴通訊監察錄音譯文。而通訊監察錄音譯文之功
    能，除用於補強證人證詞之可信性，尚可檢視證人證述是否
    合於真實。如上開有罪部分所述，丙○○之證詞內容前後一
    致，並與相對應之通訊監察錄音譯文內容所示相符，自當為
    本院所採信。相較而言，丙○○證述於如附表肆編號一及二
    所示時地向被告購得海洛因乙事，其證言的確前後相同，但
    是，卻與相應之通訊監察錄音譯文不符，丙○○就此不符的
    解釋也呈現上開閃避、遺忘、無法確定之情況，足見丙○○
    就此部分的一致性，應係對於警詢筆錄之附和，並非其真切
    實在之記憶，自難採為不利於被告之認定。
２、檢察官雖另以丙○○於檢察官面前之證述筆錄為證。然而，
    細究丙○○於檢察官面前之證述內容，僅為：我都打000000
    0000號、0000000000號電話購買毒品，我警詢中說我向被告
    購買過海洛因約有十幾次，其中有4 次有取得毒品，我購買
    毒品是打電話給他，他會拿到我家裡給我，每次購買的數量
    3,000 到10,000元，他的交通工具是開1 臺黑色的BMW ，都
    是自己1 個人來，我打電話給他，他就會過來。首先，丙○○於檢察官面前並未證稱撥打門號0000000000號購買毒品。
    又購得海洛因之次數，與檢察官起訴之5 次亦有未符。再者
    ，取得海洛因之時間、地點、次數、金額，均未見丙○○證
    稱明確。從而，丙○○於檢察官面前之證述內容，無法使本
    院得出被告於如附表肆編號一及二所示時地販賣海洛因與丙○○之有罪心證。
３、至於附表編號二至八、十所示之通訊監察錄音譯文，被告
    於本院審判時雖坦承的確是與丙○○談話，細究上開通訊監
    察錄音譯文內容，並未談論到海洛因交易細節，丙○○於本
    院審理時或檢察官面前證述時，也未證稱於附表編號二至
    八、十通訊監察錄音譯文所示之時間與被告見面交易海洛因
    ，自無法作為被告於如附表肆編號一及二所示時間販賣海洛
    因之佐證。
４、由上可見，丙○○證述於附表肆編號一及二所示時間，向被
    告購得海洛因乙情，存有瑕疵，難以採信，自難認定被告確
    有於附表肆編號一及二所示時間販賣海洛因之行為。至於證
    人丙○○之濫用藥物尿液檢驗報告僅得以證明其有施用海洛
    因之需求，但無法證明其所施用之海洛因，是於如附表肆編
    號一及二所示時、地向被告所購得。
(二)、被告被訴於附表肆編號三及四所示時地販賣海洛因與甲○○
    部分：
１、甲○○於本院審理時證稱：我於警詢時陳述（附表肆編號三
    及四所示）時間，向被告購得海洛因，是正確的（參本院卷
    第147 頁、第148 頁）等語。然而其於本院審理時復改稱未
    於（如附表肆編號三及四所示）時、地向被告購得海洛因，
    只是隨便說說的（參本院卷第151 至152 頁）。經本院確認
    其真意後，甲○○證述因被告之弟提供海洛因供其施用，致
    深受毒害，而沾染毒癮後，被告卻要其交付現金，始願供給
    海洛因，因此其對被告存有仇隙，所以其在警詢、檢察官面
    前及於本院審理之初，始會設詞誣陷被告，並坦認其於檢察
    官面前及本院審理之初係犯偽證罪責（詳細證詞內容請參上
    開關於甲○○警詢筆錄證據能力部分之證述）。則甲○○於
    本院審理時證述於如附表肆編號三及四所示時地向被告購得
    海洛因乙語，顯然前後不一，就此反覆之點，甲○○於本院
    審理時亦證稱明確係因仇怨而攀誣被告，且未掩飾其曾另於
    不詳時、地向被告購得海洛因之事實，此外甲○○證稱向被
    告購得海洛因之次數更較檢察官起訴之事實為多，可見甲○○於本院審理時並無隱匿被告犯行，其經本院確認後之證詞
    應可採信。是其於本院審理時之初證稱於如附表肆編號三及
    四所示時地，及撥打如附表編號所示十六之電話向被告購
    得海洛因等語，應係甲○○所稱屬誣陷被告之詞，難以採信
    。
２、檢察官以如附表編號十六、十七所示之通訊監察錄音譯文
    ，作為佐證甲○○於本院審理時證稱向被告購得海洛因之真
    實性。經查，上開2 則譯文，被告於本院審理時固坦認為其
    本人之通話內容，但是並非其與甲○○之對話內容，是與綽
    號「兩齒」之人的對話（參本院卷第91、17頁），而甲○○
    於本院審理時經確認後證述上開2 通電話並非其撥打，是其
    綽號「兩齒」的大哥林信旭所打（參本院卷第155 頁反面及
    第156 頁），被告與證人甲○○所述互核一致，又如附表
    編號十六及十七所示之通訊監察錄音譯文，均為門號00-000
    0000號之室內電話撥打予被告，則室內電話不若行動電話之
    使用具個專屬性，使用者本不易特定，可見證人甲○○證述
    上開譯文並非其與被告的對話，具有合理之可信性，因此，
    檢察官以上開2 則通訊監察錄音譯文，欲佐證甲○○前述證
    言之真實性，尚難使本院得到確信。
３、甲○○於檢察官面前證稱：我都打0000000000號電話購買毒
    品，我買過7 至8 次，我警詢中說我向被告購買過毒品海洛
    因細節都實在，我購買毒品是打電話給他，跟他講代號「軟
    仔」（指毒品），他就會找地方聯絡我，約我過去拿毒品，
    我們是一手交錢一手交貨，每次交易金額約2,000 至3,000
    元。首先，甲○○於檢察官面前證稱其與被告會以「軟仔」
    作為購買海洛因之暗語，但由檢察官所舉如附表編號十六
    、十七所示之通訊監察錄音譯文中，未發現上開暗語存在。
    又甲○○於警詢所述實為誣陷被告之詞，已論明如上，其在
    檢察官面前證稱警詢筆錄實在云云，實為沿續警詢時陷害被
    告之心態，真實性自然低落。再者，甲○○於檢察官面前並
    未具體指出其於如附表肆編號三及四之時地向被告購得海洛
    因，自難以此份筆錄，認為被告的確於檢察官所指之時、地
    販賣海洛因與甲○○。
４、甲○○另於本院審理時證述：我在警詢時證述向被告購買海
    洛因7 至8 次是正確的，我確實有跟被告買過海洛因，只是
    時間、地點我都忘記了，事隔這麼久我無法想得清楚，但不
    是我在警局說的那2 個時間地點（參本院卷第151 頁反面至
    152 頁反面、第156 頁）。檢察官據此主張證人甲○○只是
    對時間地點無法記憶清晰，但是其確實跟被告購買過海洛因
    ，因此認定被告尚觸犯毒品危害防制條例第5 條第1 項意圖
    販賣而持有海洛因罪嫌。本院認為：
(1)、按意圖販賣而持有毒品罪，係行為人原無販賣營利之意圖，
    於購入或因其他原因取得毒品後，始另行起意販賣營利者而
    言（最高法院95年度臺上字第3574號刑事判決可資參照）。
    則本案檢察官並未說明被告取得扣案如附表貳編號一所示海
    洛因之時，是以「無營利之意圖」取得，且於「何時」另起
    意販賣營利之意思，檢察官未盡主張事實之義務，也未提出
    證據證明此部分之犯罪事實，檢察官之主張，容有未洽，難
    為本院所採。
(2)、在無罪推定原則之下，只要法院最後未能就被告犯罪事實形
    成確信無疑的有罪心證時，即應判處被告無罪。又檢察官就
    被告犯罪事實，應負舉證責任，並指出證明之方法，為刑事
    訴訟法第161 條所明定，因此，檢察官對於起訴之犯罪事實
    ，應負實質之舉證責任，倘其所提出之證據，不足為被告有
    罪之積極證明，或其闡明之證明方法，無從說服法院形成被
    告有罪之心證，基於無罪推定之原則，自應為被告無罪之諭
    知。而有罪判決書所記載之犯罪事實，為論罪科刑適用法律
    之基礎，故凡於適用法律有關之重要事項，必須詳加認定，
    明確記載，使事實認定與理由說明，互相適合，方為合法，
    果若犯罪之時間、地點、對象、交易方式等攸關犯罪構成要
    件之重要社會事實，縱經調查之能事，亦未能獲得澄清，則
    無法作為論罪科刑及適用法律之依據。從而，檢察官之舉證
    責任，不僅止於證明被告概略地從事若干犯罪，更應具體證
    明至該犯罪之次數、時間、地點、對象及方式，一旦本院對
    於檢察官所提出之證據，以及其所提出之證明方法，已詳予
    調查審酌，逐一剖析，仍無從對於上開重要事項得出有罪心
    證，自應為無罪之判決。則甲○○的確在本院審理時證稱向
    被告購得7 至8 次之海洛因，但時間、地點、價格、方式，
    甲○○之證詞均含混不清。經交互詰問確認後，甲○○仍證
    稱「（問：你最後1 次跟被告買何種毒品？時間？）時間忘
    記了，是海洛因。」「（問：你提到你平均3 到4 天跟他買
    海洛因，共購買約7 至8 次左右？）差不多。」「（問：這
    個時間地點你第1 次有辦法確切的想起來嗎？）沒有辦法。
    」「（問：你到底在什麼時間，什麼地點有跟被告買過？）
    時間我都忘記了。」「（問：你所謂的隨便說是說時間地點
    隨便說，但是確實有跟被告購買海洛因？）確實。」「（問
    ：有買過2 次嗎？）可能不只2 次。」「（你警詢說7 、8
    次正確嗎？）對。」「（問：最後1 次跟被告購買是在搜索
    前多久？）就忘記了，前面忘記了，我有跟他購買過，只是
    時間、地點我都忘記了。」「（問：從96年10月16日你被搜
    索然後到警局作筆錄，到現在是97年3 月19日是否事隔這麼
    久你無法想的清楚？）是。」「（問：今日審判時因為事隔
    很久，你時間地點實在想不起來嗎？）是。」（參本院卷第
    147 頁、148 頁、第152 頁及其反面）可見證人甲○○於本
    院審理過程中，經檢、辯雙方盡交互詰問之能事後，其仍無
    法回復記憶，證人甲○○未能對於向被告購買7 、8 次海洛
    因之時間、地點、交易金額及方式作出明確的證詞，甲○○
    於檢察官面前作證時，檢察官也未詳細訊問此部分之事實，
    而上開事項，攸關被告論罪科刑之依據（含罪數、交易方式
    、犯罪所得及沒收等）。甲○○不清不楚之證詞，無從比附
    援引作為認定被告於如附表肆編號三及四所示時地販賣海洛
    因與甲○○之證據。且揆諸前開說明，就此部分，依罪疑唯
    輕之原則，本應對被告為無罪諭知，然而，此部分之事實，
    檢察官也未為起訴，自不屬於本案之審理範圍，自無從再為
    無罪之判決，附此敘明。
５、由上可知，甲○○於檢察官面前及本院審理時之證述，不得
    據以認定被告販賣海洛因與甲○○之依據，自然無從認定被
    告於如附表肆編號三及四販賣海洛因之事實。則證人甲○○
    之濫用藥物尿液檢驗報告僅得以證明其有施用海洛因之需求
    ，無法證明其所施用之海洛因，是於如附表肆編號三及四所
    示時、地向被告所購得。
(三)、檢察官另以警卷第59頁至第75頁反面之通訊監察譯文，認為
    被告每日使用行動電話之次數頻繁，而與對方通話時均以綽
    號相稱，不時使用暗語，且內容簡短，通常於詢問價格或交
    易地點後，即結束通話，認被告係以行動電話作為與吸食毒
    品者交易毒品之媒介，主張證明如附表肆所述之事實。檢察
    官所具體指出如附表所示之通訊監察錄音譯文，均已為本
    院詳細論析是否可採為有罪或無罪判決之依據。又此部分之
    通訊監察錄音譯文（即警卷第59頁至第75頁反面），檢察官
    僅籠統地說明被告有販賣毒品之事實，但關於販賣之時間、
    地點、次數、金額，是否確為檢察官所起訴如附表肆所示之
    犯罪事實，均未見檢察官具體指出，自難使本院據此未為明
    確之通訊監察錄音譯文，認定如附表肆編號一至四之事實，
    檢察官之主張，尚未盡立證之能事，無從採為認定犯罪事實
    之基礎。
(四)、檢察官再提出本院96年度聲搜字第454 號搜索票及彰化縣警
    察局芳苑分局搜索及扣押筆錄、照片16張、憲兵司令部刑事
    鑑識中心97年1 月15日憲直刑鑑字第0970000077號鑑定書、
    法務部調查局96年11月19日調科壹字第09623078910 號鑑定
    書、扣案如附表貳所示之物作為佐證。由上開證據，的確可
    以佐證被告具有販賣海洛因之能力，也為本院析述如上，不
    過，此部分證據也僅為佐證而已，並無法具體證明被告於如
    附表肆所示之時地，從事販售海洛因之行為，檢察官之此部
    分舉證，自難為不利被告之認定。而被告於96年10月16日、
    96年10月17日12時00分、96年10月24日之警詢筆錄及96年10
    月24日於檢察官面前之3 次供述筆錄，均未見被告自白其有
    如附表肆所示之犯行，難以據此認定被告此部分之犯行。
(五)、綜上，本案檢察官所提出之證據或指出之證明方法，無法使
    本院產生有罪之確信，而且檢察官所指證人丙○○、甲○○
    於檢察官面前之此部分證述筆錄，屬於施用毒品者之單一指
    述，且存有上開明顯瑕疵，仍有合理懷疑存在，無法說服本
    院得出被告販賣第一級毒品之有罪心證，檢察官指被告此部
    分販賣甲基安非他命之犯行，仍有合理懷疑存在。揆諸前開
    說明，基於無罪推定原則，被告就此部分被訴販賣第一級毒
    品之犯罪事實不能證明，檢察官認與前開有罪部應屬分論併
    罰之關係，本院自應就此部分為被告無罪之諭知。
丙、證人甲○○於檢察官面前及本院審理時，證述被告有販賣第
    一級毒品犯行，顯屬虛偽，就此部分，證人甲○○涉嫌於檢
    察官面前及本院審理時，於案情有重要關係之事項，具結後
    而為虛偽陳述，觸犯刑法第168 條之偽證罪嫌，依法於本判
    決書一併告發，請檢察官偵辦。
丁、蔡萬得曾因販賣毒品案件，經臺灣彰化地方法院以96年度訴
    字第1818號判處有期徒刑15年確定，一因其供出海洛因來源
    係為被告，咨獲得減刑之寬典，又依卷附蔡萬得警詢筆錄之
    記載，蔡萬得在警詢中也供稱向被告購買海洛因乙事，則被
    告是否確有販賣海洛因與蔡萬得之行為，應由檢察官另為分
    案查明，併予敘明。
戊、應適用之法條：
    依刑事訴訟法第299 條第1 項前段、第301 條第1 項，毒品
    危害防制條例第4 條第1 項、第18條第1 項前段、第19條第
    1 項，刑法第11條前段、第59條、第37條第2 項、第38條第
    1項第2款、第51條第5 款，判決如主文。
本案經檢察官黃顗雯到庭執行職務。
中    華    民    國    97    年    3     月    31    日
                  刑事第五庭  審判長法  官  侯廷昌
                                    法  官  王紹銘
                                    法  官  藍家偉
以上正本證明與原本無異。
如不服本判決，應於判決送達後10日內，向本院提出上訴狀。（
須附繕本）
                                    書記官  王雪招
中    華    民    國    97    年    3     月    31    日
附錄本案論罪科刑法條全文：
毒品危害防制條例第4 條：
製造、運輸、販賣第一級毒品者，處死刑或無期徒刑；處無期徒
刑者，得併科新臺幣1 千萬元以下罰金。
製造、運輸、販賣第二級毒品者，處無期徒刑或7 年以上有期徒
刑，得併科新臺幣7 百萬元以下罰金。
製造、運輸、販賣第三級毒品者，處5 年以上有期徒刑，得併科
新臺幣5 百萬元以下罰金。
製造、運輸、販賣第四級毒品者，處3 年以上10年以下有期徒刑
，得併科新臺幣3 百萬元以下罰金。
製造、運輸、販賣專供製造或施用毒品之器具者，處1 年以上7
年以下有期徒刑，得併科新臺幣1 百萬元以下罰金。
前五項之未遂犯罰
附表壹：
┌──┬────┬───────────────┬─────────┐
│編號│ 時間   │ 交易金額（新臺幣）地點及方式 │處刑              │
├──┼────┼───────────────┼─────────┤
│一  │96年8 月│由丙○○以其室內電話000000000 │處有期徒刑拾伍年陸│
│    │13日下午│號撥打乙○○所持用之0000000000│月，褫奪公權拾年，│
│    │1 時至3 │號行動電話，於電話中相約2 人於│扣案如附表貳編號一│
│    │時許    │丙○○位於雲林縣麥寮鄉三盛村三│所示第一級毒品海洛│
│    │        │盛路131 之5 號住處見面，丙○○│因，均沒收銷燬之，│
│    │        │將現金5,000 元交與乙○○後，過│販賣毒品所得新臺幣│
│    │        │約1 小時左右，乙○○再將20小包│伍仟元沒收之，如全│
│    │        │之海洛因攜回丙○○上開住處，當│部或一部不能沒收時│
│    │        │面交與丙○○，乙○○得款5,000 │，以其財產抵償之，│
│    │        │元完成交易。                  │扣案如附表壹編號二│
│    │        │                              │至六、八所示之物，│
│    │        │                              │均沒收之。        │
├──┼────┼───────────────┼─────────┤
│二  │96年9 月│由丙○○以其行動電話0000000000│處有期徒刑拾伍年陸│
│    │6 日上午│號撥打乙○○所持用之0000000000│月，褫奪公權拾年，│
│    │10時至12│號行動電話，於電話中相約2 人於│扣案如附表貳編號一│
│    │時許    │丙○○位於雲林縣麥寮鄉三盛村三│所示第一級毒品海洛│
│    │        │盛路131 之5 號住處見面，丙○○│因，均沒收銷燬之，│
│    │        │將現金5,000 元交與乙○○後，過│販賣毒品所得新臺幣│
│    │        │約1 小時左右，乙○○再將20小包│伍仟元沒收之，如全│
│    │        │之海洛因攜回丙○○上開住處，當│部或一部不能沒收時│
│    │        │面交與丙○○，乙○○得款5,000 │，以其財產抵償之，│
│    │        │元完成交易。                  │扣案如附表壹編號二│
│    │        │                              │至五、七及八所示之│
│    │        │                              │物，均沒收之。    │
├──┼────┼───────────────┼─────────┤
│三  │96年10月│丙○○與乙○○相約2 人於丙○○│處有期徒刑拾伍年柒│
│    │16日下午│位於雲林縣麥寮鄉○○村○○路13│月，褫奪公權拾年，│
│    │2 時至3 │1 之5 號住處見面後，丙○○將現│扣案如附表貳編號一│
│    │時30分許│金10,000元交與乙○○後，過約1 │所示第一級毒品海洛│
│    │        │小時左右，乙○○再將30小包之海│因，均沒收銷燬之，│
│    │        │洛因攜回丙○○上開住處，當面交│販賣毒品所得新臺幣│
│    │        │與丙○○，乙○○得款10,000完成│壹萬元沒收之，如全│
│    │        │交易。                        │部或一部不能沒收時│
│    │        │                              │，以其財產抵償之，│
│    │        │                              │扣案如附表壹編號二│
│    │        │                              │至五、八所示之物，│
│    │        │                              │均沒收之。        │
└──┴────┴───────────────┴─────────┘
附表貳：
┌──┬───────┬────┬─────────────────────┐
│編號│物  品  名  稱│數量    │備註                                      │
├──┼───────┼────┼─────────────────────┤
│一  │第一級毒品海洛│18包    │(一)合計淨重150.12公克。                    │
│    │因            │        │(二)送驗編號6 至8 之海洛因，於乙○○身上查獲│
│    │              │        │  。                                      │
│    │              │        │(三)送驗編號1 至4 之海洛因於乙○○住所1 樓廚│
│    │              │        │  房內查扣。                              │
│    │              │        │(四)送驗編號5 、9 至10之海洛因於乙○○住所2 │
│    │              │        │  樓房間內扣得。                          │
│    │              │        │(五)送驗編號1、3、4、5、6者均含1小包，送驗編│
│    │              │        │  號2 、8 、10者均含2 小包，送驗編號7 者含│
│    │              │        │  7 小包，因此合計共18包海洛因。起訴書認僅│
│    │              │        │  共扣得9 包，應屬誤載。                  │
├──┼───────┼────┼─────────────────────┤
│二  │編號一所示第一│18只    │包裝編號一之海洛因外包裝袋18只，為包裹被告│
│    │級毒品海洛因外│        │意圖營利而販入之海洛因，防止其裸露、逸出、│
│    │包裝袋        │        │潮濕，便於攜帶、持有毒品，因非屬第一級毒品│
│    │              │        │，且經鑑定機關就之與毒品分別鑑析，該空包裝│
│    │              │        │袋與所盛裝之毒品海洛因，並無不可析離之關係│
│    │              │        │，故不能視為毒品之一部分而併與沒收銷燬。  │
├──┼───────┼────┼─────────────────────┤
│三  │電子磅秤      │1臺     │(一)勘驗結果：為一般掌上型小型電子磅秤已經沒│
│    │              │        │  有電力，面板上沒有顯示資料。            │
│    │              │        │(二)供被告分裝海洛因所用。                  │
│    │              │        │(三)於被告住所1 樓廚房內扣得。              │
├──┼───────┼────┼─────────────────────┤
│四  │杓子          │6支     │(一)勘驗結果：4 支大的，2 支小的，為塑膠製，│
│    │              │        │            上面有粉狀殘渣。              │
│    │              │        │(二)供被告分裝海洛因所用。                  │
│    │              │        │(三)4 支大的於被告住所2 樓房間內扣得。      │
│    │              │        │(四)2 支小的於被告住所1 樓廚房內扣得。      │
├──┼───────┼────┼─────────────────────┤
│五  │塑膠鏟        │3支     │(一)勘驗結果：3 支斜口塑膠鏟。              │
│    │              │        │(二)供被告分裝海洛因所用。                  │
│    │              │        │(三)於被告身上查得。                        │
├──┼───────┼────┼─────────────────────┤
│六  │行動電話      │1支     │(一)勘驗結果：門號0000000000號，為MOTOROLA廠│
│    │              │        │  牌，型號V177號。                        │
│    │              │        │(二)供丙○○撥打上開門號手機與被告聯絡購買海│
│    │              │        │  洛所用。                                │
│    │              │        │(三)門號0000000000號行動電話，於被告身上查得│
│    │              │        │  。                                      │
├──┼───────┼────┼─────────────────────┤
│七  │行動電話      │1支     │(一)勘驗結果：門號0000000000號，為NOKIA 廠牌│
│    │              │        │  ，型號2100號。                          │
│    │              │        │(二)供丙○○撥打上開門號手機與被告聯絡購買海│
│    │              │        │  洛所用。                                │
│    │              │        │(三)門號0000000000號行動電話，於被告住所2 樓│
│    │              │        │  房間內扣得。                            │
├──┼───────┼────┼─────────────────────┤
│八  │分裝袋        │9袋     │(一)勘驗規格大小6 種。                      │
│    │              │        │(二)為被告預備分裝海洛因之用。              │
│    │              │        │(三)於被告住所1 樓廚房內扣得。              │
├──┼───────┼────┼─────────────────────┤
│九  │夾鏈袋        │1袋     │(一)勘驗結果：內有殘渣。                    │
│    │              │        │(二)與上開分裝袋同置於1 個大袋子內。        │
│    │              │        │(三)於被告住所1 樓廚房內扣得。              │
├──┼───────┼────┼─────────────────────┤
│十  │注射用橡皮管  │1條     │(一)勘驗結果：為一般橡皮管。                │
│    │              │        │(二)於被告住所2 樓房間扣得。                │
├──┼───────┼────┼─────────────────────┤
│十一│針筒          │1盒     │(一)勘驗結果：針筒均乾淨，未拆封，數量75支。│
│    │              │        │(二)於被告住所2 樓房間扣得。                │
├──┼───────┼────┼─────────────────────┤
│十二│行動電話      │7支     │(一)分別為0000000000號、0000000000號、093138│
│    │              │        │  8954號、0000000000號、序號00000000號、序│
│    │              │        │  號000000000000000 號、序號00000000000000│
│    │              │        │  5 號、序號000000000000000。             │
│    │              │        │(二)0000000000號、0000000000號行動電話於被告│
│    │              │        │  身上查獲。                              │
│    │              │        │(三)門號0000000000號、序號00000000號、序號35│
│    │              │        │  0000000000000號、序號000000000000005號、│
│    │              │        │  序號000000000000000 號行動電話於被告住所│
│    │              │        │  2 樓房間內扣得。                        │
├──┼───────┼────┼─────────────────────┤
│十三│針筒          │2支     │(一)勘驗結果：均乾淨未拆封。                │
│    │              │        │(二)於被告身上所查扣。                      │
├──┼───────┼────┼─────────────────────┤
│十四│糖粉          │2包     │(一)勘驗結果：2 包白粉。                    │
│    │              │        │(二)於被告住所2 樓房間扣得。                │
│    │              │        │(三)起訴書誤載為1 包。                      │
├──┼───────┼────┼─────────────────────┤
│十五│現金（新臺幣）│74,000元│於被告身上查獲。                          │
├──┼───────┼────┼─────────────────────┤
│十六│甲基安非他命  │1包     │(一)勘驗結果：夾鏈袋及甲基安非他命1 包。    │
│    │              │        │(二)顆粒中檢出甲基安非他命成份。            │
│    │              │        │(三)於被告住所2 樓房間內查獲。              │
└──┴───────┴────┴─────────────────────┘
附表：通訊監察譯文一覽表
┌──┬──────────────────────┐
│編號│              通訊監察譯文內容              │
├──┼──────────────────────┤
│一  │1.丙○○於96年8 月13日下午1 時56分41秒以05- │
│    │  0000000 號電話撥打給乙○○0000000000號電話│
│    │  ，內容如下：                              │
│    │A：乙○○，0000000000                       │
│    │B：丙○○，00-0000000                       │
│    │  A：喂                                     │
│    │  B：老大人回來了                           │
│    │  A：回來了                                 │
│    │  B：嗯                                     │
│    │  A：2 個牛嗎                               │
│    │  B：是阿棟及牛ㄟ                           │
│    │  A：回來哪裡                               │
│    │  B：剛才來阿富這裡可能還會來               │
│    │  A：好                                     │
├──┼──────────────────────┤
│二  │丙○○於96年8 月13日下午12時53分49秒以05-691│
│    │7605號電話撥打給乙○○0000000000號電話，內容│
│    │如下：                                      │
│    │A：乙○○0000000000                         │
│    │B：丙○○00-0000000                         │
│    │  A：喂                                     │
│    │  B：老大我在三盛廟你糖要給我一些喔         │
│    │  A：我沒有帶出來磅秤也沒有                 │
│    │  B：我要在哪那等你                         │
│    │  A：要不然向阿德拿                         │
│    │  B：喔                                     │
│    │  A：你現打電話給阿德拿磅秤及糖             │
│    │  B：好                                     │
├──┼──────────────────────┤
│三  │丙○○於96年8 月13日下午12時55分16秒以05-691│
│    │7605號電話撥打給乙○○0000000000號電話，內容│
│    │如下：                                      │
│    │A：乙○○0000000000                         │
│    │B：丙○○00-0000000                         │
│    │  A：喂                                     │
│    │  B：喂老大他說他不在那裡                   │
│    │  A：那人在那裡                             │
│    │  B：我不知道他說他出去                     │
│    │  A：那你問他什麼時候要做                   │
│    │  B：我去拿一些糖果一起做                   │
│    │  A：有磅秤嗎                               │
│    │  B：沒有磅秤                               │
│    │  A：要不然向原俊借他要嗎                   │
│    │  B：跟他借喔                               │
│    │  A：你跟他說我要借的                       │
│    │  B：好                                     │
├──┼──────────────────────┤
│四  │丙○○於96年8 月13日下午12時56分58秒以05-691│
│    │7605號電話撥打給乙○○0000000000號電話，內容│
│    │如下：                                      │
│    │A：乙○○0000000000                         │
│    │B：丙○○00-0000000                         │
│    │  A：喂                                     │
│    │  B：老大他說沒有辦法歸零                   │
│    │  A：沒關係不會亂跳就好                     │
│    │  B：會亂跳阿                               │
├──┼──────────────────────┤
│五  │丙○○於96年8 月23日下午8 時26分52秒以091248│
│    │6883號電話撥打給乙○○0000000000號電話，內容│
│    │如下：                                      │
│    │A：乙○○0000000000                         │
│    │B：丙○○0000000000                         │
│    │  A：喂                                     │
│    │  B：我富，我電話換這支                     │
│    │  A：喔好                                   │
├──┼──────────────────────┤
│六  │丙○○於96年9 月1 日下午3 時23分48秒以091248│
│    │6883號電話撥打給乙○○0000000000號電話，內容│
│    │如下：                                      │
│    │A：乙○○0000000000                         │
│    │B：丙○○0000000000                         │
│    │  A：喂                                     │
│    │  B：電動那兒要5,000元東西                  │
│    │  A：5,000元又要四比一的東西我沒有賺頭，至少│
│    │     四比一我才能給他                       │
│    │  B：我先跟他聯絡再打電話給你               │
│    │  A：好                                     │
├──┼──────────────────────┤
│七  │丙○○於96年9 月1 日下午4 時36分43秒以091248│
│    │6883號電話撥打給乙○○0000000000號電話，內容│
│    │如下：                                      │
│    │A：乙○○0000000000                         │
│    │B：丙○○0000000000                         │
│    │  A：喂                                     │
│    │  B：喂                                     │
│    │  A：你叫他不要一直打電話                   │
│    │  B：好                                     │
├──┼──────────────────────┤
│八  │丙○○於96年9 月6 日上午7 時43分2 秒以091248│
│    │6883號電話撥打給乙○○0000000000號電話，內容│
│    │如下：                                      │
│    │A：乙○○0000000000                         │
│    │B：丙○○0000000000                         │
│    │  A：喂                                     │
│    │  B：喂老大東西（毒品）都沒有了             │
│    │  A：好啦我等一下處理                       │
│    │  B：要一個四比一                           │
│    │  A：好                                     │
├──┼──────────────────────┤
│九  │丙○○於96年9 月6 日上午9 時13分55秒以091248│
│    │6883號電話撥打給0000000000號電話，內容如下：│
│    │A：0000000000                               │
│    │B：丙○○0000000000                         │
│    │  A：喂                                     │
│    │  B：喂我富阿                               │
│    │  A：怎樣                                   │
│    │  B：你聯絡老闆說我已沒有貨，人家趕著要貨（ │
│    │     品）                                   │
│    │  A：嗯                                     │
│    │  B：叫他馬上打電話給我                     │
│    │  A：嗯                                     │
├──┼──────────────────────┤
│十  │丙○○於96年9 月6 日上午9 時29分46秒以091248│
│    │6883號電話撥打給0000000000號電話，內容如下：│
│    │A：0000000000                               │
│    │B：丙○○0000000000                         │
│    │  A：喂                                     │
│    │  B：我阿富有打電話告訴大哥嗎               │
│    │  A：有打電話但沒人接                       │
│    │  B：那怎麼辦客人都在這裡等                 │
│    │  A：我就不知道了                           │
│    │  B：他有跟我聯絡要過來後就沒有消息         │
│    │  A：那你再打電話給他                       │
│    │  B：打哪一支                               │
│    │  A：我留給你的                             │
│    │  B：是0913的那一支嗎                       │
│    │  A：是的                                   │
├──┼──────────────────────┤
│十一│丙○○於96年9 月6 日上午10時35分41秒以091248│
│    │6883號電話撥打給乙○○0000000000號電話，內容│
│    │如下：                                      │
│    │A：乙○○0000000000                         │
│    │B：丙○○0000000000                         │
│    │  A：喂                                     │
│    │  B：你那裡有車嗎                           │
│    │  A：有機車                                 │
│    │  B：那過來我這裡                           │
│    │  A：好                                     │
├──┼──────────────────────┤
│十二│丙○○於96年9 月6 日上午10時36分24秒以091248│
│    │6883號電話撥打給乙○○0000000000號電話，內容│
│    │如下：                                      │
│    │A：乙○○0000000000                         │
│    │B：丙○○0000000000                         │
│    │  A：喂                                     │
│    │  B：你那四比一（毒品）的錢順便收來         │
│    │  A：好四比一的2 個嗎                       │
│    │  B：嗯                                     │
├──┼──────────────────────┤
│十三│丙○○於96年9 月6 日上午10時48分51秒以091248│
│    │6883號電話撥打給乙○○0000000000號電話，內容│
│    │如下：                                      │
│    │A：乙○○0000000000                         │
│    │B：丙○○0000000000                         │
│    │  A：喂                                     │
│    │  B：2 個四比一的另1 個四清的               │
│    │  A：那你來了嗎                             │
│    │  B：要過去了                               │
│    │  A：好啦                                   │
├──┼──────────────────────┤
│十四│丙○○於96年9 月6 日上午11時00分49秒以091248│
│    │6883號電話撥打給乙○○0000000000號電話，內容│
│    │如下：                                      │
│    │A：乙○○0000000000                         │
│    │B：丙○○0000000000                         │
│    │  A：喂                                     │
│    │  B：你是誰                                 │
│    │  A：你是誰                                 │
│    │  B：我阿賢                                 │
│    │  A：他呢                                   │
│    │  B：出去了                                 │
│    │  A：多久了                                 │
│    │  B：約15分                                 │
│    │  A：好                                     │
├──┼──────────────────────┤
│十五│丙○○於96年9 月6 日下午8 時43分50秒以091248│
│    │6883號電話撥打給0000000000號電話，內容如下：│
│    │A：0000000000                               │
│    │B：丙○○0000000000                         │
│    │  A：喂                                     │
│    │  B：我阿富阿                               │
│    │  A：怎樣                                   │
│    │  B：裕祥那支電話，後面號碼239 是多少號     │
│    │  A：是145 是00000000000                    │
│    │  B：好                                     │
├──┼──────────────────────┤
│十六│於96年9 月25日下午8 時41分43秒00-0000000號電│
│    │話撥打給乙○○0000000000號電話，內容如下：  │
│    │A：乙○○0000000000                         │
│    │B：00-0000000                               │
│    │  A：喂                                     │
│    │  B：大哥喔                                 │
│    │  A：我快到家了                             │
│    │  B：你喔                                   │
│    │  A：嗯                                     │
│    │  B：大哥我想自己拿回來做（販賣）           │
│    │  A：嗯                                     │
│    │  B：你分裝好了嗎                           │
│    │  A：沒有                                   │
│    │  B：東西（毒品）比率你幫我調好並且要分裝好 │
│    │     可以嗎                                 │
│    │  A：好啦                                   │
│    │  B：有很多人打電話來催東西                 │
│    │  A：好好                                   │
├──┼──────────────────────┤
│十七│於96年8 月8 日上午11時52分34秒00-0000000號電│
│    │話撥打給乙○○0000000000號電話，內容如下：  │
│    │A：乙○○0000000000                         │
│    │B：00-0000000                               │
│    │  A：你過來六輕許厝寮租房子這裡，左手ㄟ，向 │
│    │     毒販騙錢，人溜走了                     │
└──┴──────────────────────┘
附表肆：（無罪部分）
 ┌─┬───────┬──────┬─────────┬────────┐
 │編│時間          │  地點      │ 方 式            │ 金額（新臺幣） │
 │號│              │            │                  │ 數量（海洛因） │
 ├─┼───────┼──────┼─────────┼────────┤
 │一│96年9 月6 日上│丙○○位於雲│由丙○○撥打被告所│30小包、10,000元│
 │  │午9 時13分許  │林縣麥寮鄉三│使用0000000000、09│                │
 │  │              │盛村三盛路13│00000000或00000000│                │
 │  │              │1 之5 號住處│33號行動電話      │                │
 ├─┼───────┼──────┼─────────┼────────┤
 │二│96年9 月6 日晚│同編號一    │同編號一          │10小包、3,000元 │
 │  │間8 時43分許  │            │                  │                │
 ├─┼───────┼──────┼─────────┼────────┤
 │三│96年9 月25日上│雲林縣麥寮鄉│由甲○○撥打被告所│4 小包、4,000元 │
 │  │午8 時41分許  │橋頭路橋頭加│使用0000000000、09│                │
 │  │              │油站        │00000000或00000000│                │
 │  │              │            │33號行動電話      │                │
 ├─┼───────┼──────┼─────────┼────────┤
 │四│96年10月15日上│同編號三    │同編號三          │2,000元         │
 │  │午10時許      │            │                  │                │
 └─┴───────┴──────┴─────────┴────────┘


司法院資訊處製作；財團法人民間司法改革基金會備份。
